【裁判字號】    97,易,486
【裁判日期】    971208
【裁判案由】    賭博
【裁判全文】
臺灣嘉義地方法院刑事判決               97年度易字第486號
公  訴  人  臺灣嘉義地方法院檢察署檢察官
被      告  辛○○
選任辯護人  吳碧娟律師
被      告  乙○○
選任辯護人  何永福律師
被      告  甲○○
            戊○○
            丙○○
            己○○
上一被告之
選任辯護人  吳碧娟律師
上列被告等因賭博等案件，經檢察官提起公訴（97年度偵字第31
57號），本院判決如下：
    主  文
辛○○共同犯圖利聚眾賭博罪，處有期徒刑陸月，併科罰金新臺
幣參拾伍萬元，有期徒刑如易科罰金，以新臺幣參仟元折算壹日
，罰金如易服勞役，以新臺幣壹仟元折算壹日。扣案如附表所示
之物品，均沒收。
乙○○共同犯賭博罪，參拾罪，各處罰金新臺幣壹萬元，如易服
勞役，均以新臺幣壹仟元折算壹日。又共同犯圖利聚眾賭博罪，
處有期徒刑陸月，併科罰金新臺幣參拾伍萬元，有期徒刑如易科
罰金，以新臺幣參仟元折算壹日，罰金如易服勞役，以新臺幣壹
仟元折算壹日；扣案之筆記本參本，均沒收。罰金部分應執行新
臺幣伍拾伍萬元，以罰金總額與壹年之日數比例折算。
甲○○共同犯賭博罪，參拾罪，各處罰金新臺幣壹萬元，如易服
勞役，均以新臺幣壹仟元折算壹日。應執行罰金新臺幣貳拾伍萬
元，如易服勞役，以新臺幣壹仟元折算壹日。
戊○○共同犯圖利聚眾賭博罪，處有期徒刑陸月，併科罰金新臺
幣伍拾萬元，有期徒刑如易科罰金，以新臺幣參仟元折算壹日，
罰金如易服勞役，以罰金總額與壹年之日數比例折算。扣案之筆
記本參本，均沒收。
丙○○共同犯圖利聚眾賭博罪，處有期徒刑伍月，如易科罰金，
以新臺幣壹仟元折算壹日。扣案之筆記本參本，均沒收。
乙○○、甲○○被訴賭博罪，拾捌罪，均無罪。
乙○○、己○○、甲○○被訴圖利供給賭博場所罪、圖利聚眾賭
博罪（經營賭博網站部分），均無罪。
    犯 罪 事 實
一、辛○○與其姐劉思敏（業於民國97年1月2日死亡）、其姐友
    人庚○○（業於96年10月31日死亡）共同基於意圖營利供給
    賭博場所、意圖營利聚眾賭博及賭博之犯意聯絡，自民國96
    年8月中旬起，由辛○○提供其位在嘉義市○○路204號租處
    之公眾得出入之場所，作為賭博場所，經營網路簽賭，提供
    「國際」、「105」、「普雷爾」等賭博電腦網站之密碼、
    帳號，聚集不特定成年賭客，以上揭帳號及密碼上網簽賭下
    注美國職棒、職籃等運動賽事，再依當日美國職棒聯盟球隊
    等比賽結果，及電腦設定好之賠率論輸贏，球賽結束後，由
    辛○○向賭輸之賭客收取賭金，及支付賭贏之賭客彩金，並
    依輸贏結果不同，向賭客收取每萬元新臺幣（下同）50元或
    150元之手續費，劉思敏除招攬不特定人上網簽賭外，並與
    上網簽賭之不特定成年賭客對賭，占賭金之一定成數，對賭
    結果如賭客輸者則由劉思敏取得賭金之所占成數，如賭客贏
    者則由劉思敏依所占成數負擔，而於96年10月31日庚○○死
    亡後，由辛○○與劉思敏繼續經營至96年12月中旬止，平均
    每月獲利10餘萬元。嗣於96年12月26日，在上開處所，經警
    持搜索票搜索扣得供犯罪所用之網路簽賭退水表、職棒簽賭
    賠率試算表各2頁、國際足球隊伍簡稱3頁、職棒簽賭相關資
    料、損益表及現金明細表各1頁、個人電腦主機1台；另在嘉
    義市○○路○段350巷26號辛○○之姐己○○住處，扣得供犯
    罪所用之籃球及棒球簽單2頁、筆記型電腦1台。
二、乙○○（現為嘉義市議員）和甲○○分別共同基於賭博之犯
    意聯絡，自96年8月中旬起，迄96年10月底止，在嘉義市○○路○段350巷26號乙○○住處等地，由甲○○利用乙○○女
    友己○○之桌上型電腦或庚○○之筆記型電腦，登入「ｅ世
    博」、「速博」等網站，並以行動電話門號0000000000號向
    綽號「阿龍」男子，簽賭美國職棒賭博，以美國職棒各隊比
    賽結果，作為簽賭之輸贏依據，如押中贏球之球隊，即贏得
    彩金，未押中則須支付賭金，平均每週下注3次，每次賭金
    2萬元至5萬元不等，並以甲○○之嘉義縣竹崎鄉郵局帳戶，
    每週一結算輸贏賭資1次，共計30次。
三、乙○○、戊○○、丙○○3人，共同基於意圖營利供給賭博
    場所及意圖營利聚眾賭博之犯意聯絡，由戊○○負責招攬賭
    客，乙○○出資100萬元，並派人負責賭金出納，丙○○則
    以插乾股之方式，合夥經營麻將賭博賭場，自96年9月13日
    起，由戊○○提供其所承租位在嘉義市○○○路367之71號
    租處之公眾得出入之場所，作為賭博場所，經營麻將賭博，
    每底1萬元，聚集不特定成年賭客，到場玩麻將，每4圈抽頭
    12,000元，由丙○○負責服務賭客、看管賭場及收取抽頭金
    ，平均每日獲利約6萬元，於96年9月16日，乙○○因與戊○○意見不一致，退出合夥，結算連同出資可領回140多萬，
    而由戊○○、丙○○繼續經營至96年11月初止，戊○○獲利
    100多萬元。嗣於96年12月26日，在上開處所，經警持搜索
    票搜索扣得戊○○所有供犯罪所用之筆記本3本。
四、案經法務部調查局嘉義市調查站移送臺灣嘉義地方法院檢察
    署檢察官偵查起訴。
    理  由
甲、有罪部分：
壹、程序方面：
一、按被告以外之人於審判外之言詞或書面陳述，除法律有規定
    者外，不得作為證據。當事人、代理人或辯護人於法院調查
    證據時，知有第159條第1項不得為證據之情形，而未於言詞
    辯論終結前聲明異議者，視為有前項之同意。刑事訴訟法第
    159條第1項、第159條之5第2項分別定有明文。
  (一)犯罪事實欄一、二部分：檢察官、被告辛○○、乙○○、甲○○及被告辛○○、乙○○之辯護人對於所引用屬傳聞性之
    證據，未於言詞辯論終結前聲明異議，本院審酌陳述作成時
    之情況，並無違法取證或其他瑕疵，認為以之作為證據為適
    當，是此部分之陳述，應有證據能力。
  (二)犯罪事實欄三部分：檢察官、被告戊○○就證人即被告丙○○於調查站詢問時之證述，及檢察官、被告丙○○就證人即
    被告戊○○於調查站詢問時之陳述，未於言詞辯論終結前聲
    明異議，本院審酌其等言詞陳述作成時之情況，並無違法取
    證或其他瑕疵，認為以之作為證據為適當，是其等此部分之
    陳述，對被告丙○○、戊○○應有證據能力。而被告丙○○
    於調查站詢問時之陳述，對被告乙○○而言係於審判外之陳
    述，屬傳聞證據，被告乙○○之辯護人並於本院準備程序時
    爭執其證據能力，是其此部分之陳述，對被告乙○○應認無
    證據能力。
二、次按被告以外之人於檢察事務官、司法警察官或司法警察調
    查中所為之陳述，與審判中不符時，其先前之陳述具有較可
    信之特別情況，且為證明犯罪事實存否所必要者，得為證據
    ，刑事訴訟法第159條之2定有明文。本條所稱「先前之陳述
    具有較可信之特別情況」，係指被告以外之人先前於檢察事
    務官、司法警察官或司法警察調查中所為之陳述，與審判中
    不符，而從先前與審判中各個陳述之外部附隨環境或條件觀
    察比較，先前之陳述，較為自然可信而足以取代審判中之陳
    述者而言（最高法院95年度台上字第3747號判決參照）。查
    被告戊○○於調查站詢問時之證述，對被告乙○○而言係於
    審判外之陳述，屬傳聞證據，被告乙○○之辯護人並於本院
    準備程序時主張無證據能力。然被告戊○○就被告乙○○是
    否共同經營麻將賭場等情，其於調查站詢問時之證述，與其
    於本院審理時之證述不相符，而被告戊○○於調查站詢問時
    之證述，係屬證明被告乙○○本件犯罪事實存否所必要，且
    被告戊○○於調查站詢問時並無任何強暴、脅迫、利誘、詐
    欺、疲勞詢問等不正詢問之情形，係出於自由意志證述被告
    乙○○共同經營麻將賭場之犯罪事實，又被告戊○○與被告
    乙○○係分開接受調查站人員詢問，在無任何外力介入之情
    況下，遭受外在環境干擾之可能性亦低，較無來自被告乙○○同庭在場之壓力，參諸被告戊○○於調查站詢問時之證述
    ，距離被告乙○○共同經營賭場之時間較近，記憶自較深刻
    ，可立即反應所知，不致因時隔日久而遺忘案情，是被告戊○○於調查站詢問時之證述，客觀上應具有較可信之特別情
    況，且亦為證明犯罪事實存否所必要，其於調查站詢問時之
    證述，自有證據能力。
貳、實體方面：
一、訊據被告辛○○對於犯罪事實欄一之犯行，被告乙○○、甲○○對於犯罪事實欄二之犯行，被告戊○○、丙○○對於犯
    罪事實欄三之犯行，於本院審理時均坦承不諱。被告乙○○
    就犯罪事實欄三部分，固供承曾與被告戊○○討論合夥共同
    經營麻將賭場，惟矢口否認有何圖利供給賭博場所及圖利聚
    眾賭博之犯行，辯稱：伊沒有和戊○○、丙○○一起經營賭
    場。伊本來要和戊○○共同經營，後來伊說沒有錢，因丁○○有錢，伊介紹戊○○向丁○○借錢，他們自己去談的，伊
    不知道丁○○有無與戊○○經營賭場云云。然查：
  (一)上揭犯罪事實欄一之犯罪事實，業據被告辛○○於本院審理
    時坦承不諱（見本院卷第2卷第181頁），復有戶口名簿、戶
    籍謄本、個人基本資料查詢結果各1份等在卷可憑（見本院
    卷第1卷第125-127、163頁），並有如附表所示之物品扣案
    可資佐證，足認被告辛○○之自白與事實相符，其有圖利供
    給賭博場所、圖利聚眾賭博及賭博之犯行。
  (二)上揭犯罪事實欄二之犯罪事實，並經被告乙○○、甲○○於
    本院審理時結證屬實（見本院卷第1卷第102-103、107-109
    頁、第2卷第51-54頁），核與其等於本院審理時之自白相符
    （見本院卷第2卷第182-183頁），另有通訊監察譯文、通訊
    監察書附卷可憑（見調查站卷第24-29、62、64、92-93頁、
    偵卷第154-167頁），足認被告乙○○、甲○○有賭博之犯
    行。
  (三)上揭犯罪事實欄三之犯罪事實，已據被告戊○○於調查站詢
    問時證述明確（見調查站卷第1-2頁），且據被告戊○○、
    丙○○於本院審理時就其等2人有共同經營賭場之犯罪事實
    結證綦詳（見本院卷第1卷第188-192頁、第2卷第8-14頁）
    ，核與其等於本院審理時之自白相符（見本院卷第2卷第183
    頁），復有通訊監察譯文、通訊監察書各1份在卷可參（見
    調查站卷第101頁、偵卷第158、160頁），另有筆記本3本扣
    案可資佐證，足見被告乙○○、戊○○、丙○○有圖利供給
    賭博場所及圖利聚眾賭博之犯行。
  (四)被告戊○○於本院審理時有利於被告乙○○之證述：
  1.對於被告乙○○有無合夥共同經營麻將賭場乙節，被告戊○○於本院審理時結證稱：乙○○沒有和伊經營嘉義市○○○
    路367-71號打麻將。本來伊有和乙○○說，要找他一起投資
    ，他說沒有錢，後來就介紹志雄來跟伊說，志雄先拿錢過來
    ，因伊跑到瑞里山上，志雄就說伊沒有責任感，而且打麻將
    的人他也不認識，所以後來就沒有讓他參加了，他拿來的10
    0萬有還他等語（見本院卷第1卷第174-176頁），然被告戊○○於96年12月26日調查站詢問時係證稱：賭場係伊本人主
    持，初期出資者為乙○○，他出資100萬元，伊則負責招攬
    賭客，雙方協議平分賭場利潤，但之後因雙方對招攬賭客的
    身分意見不一，所以2、3天就拆夥，伊以開立支票方式退還
    乙○○所出資金及部分利潤，詳細金額已記不清楚。乙○○
    出資參與賭場經營那2、3天，有派人送資金過來，並在場負
    責資金出納，至於該人真實姓名伊不清楚。96年11月5日10
    時46分23秒，與伊對談之人係乙○○，他要求伊償還前述經
    營賭場所積欠的資金，伊向他表示等伊有能力再償還等語（
    見調查站卷第1頁反面、第2頁），是其證述前後不一致，於
    本院審理時之證述是否可採，已非無疑。
  2.於96年9月16日17時52分32秒，被告戊○○以0000000000號
    行動電話，與被告乙○○使用之0000000000號行動電話通話
    ，被告戊○○：「議員哦？」被告乙○○：「是。」被告戊○○：「那我這邊就自己用自己處理，可是你那邊的帳要怎
    麼樣？因為我幫你算了一下，你還要拿140幾萬回去耶。」
    被告乙○○：「那你就幫我用啊。」被告戊○○：「支票沒
    關係吧？」被告乙○○：「總不能全部給我支票啊。」被告
    戊○○：「那我就收到什麼就拿什麼給你。」被告乙○○：
    「對啊。」被告戊○○：「好。」等語；於96年11月5日10
    時46分23秒，2人以上揭行動電話通話，被告乙○○：「賭
    場結束了，你嘛加減拿給我。」等語，有通訊監察譯文2份
    在卷足考（見調查站卷第9、101頁），是上揭對話內容，提
    及被告乙○○之帳目，被告戊○○結算後，被告乙○○還要
    拿140萬回去，核與被告戊○○於調查站詢問時證述之情節
    相符，是應以被告戊○○於調查站詢問時之證述為可採。
  3.被告戊○○就其於調查站詢問時為何證稱係被告乙○○出資
    合夥共同經營麻將賭場乙節，其於本院審理時固結證稱：伊
    不確定錢是志雄或乙○○的，因為志雄是乙○○介紹來的，
    他們2人是一邊的。伊第1次偵查以後才去問乙○○、丁○○
    何人出資，問的時間點伊不確定等語（見本院卷第1卷第194
    -195、197-198頁），然證人丁○○於本院審理時結證稱：
    去年年底後某日，戊○○沒有跟伊確定100萬到底伊或乙○○出資等語（見本院卷第1卷第209頁），是被告戊○○證述
    其係詢問被告乙○○及證人丁○○後，始確定合夥人係證人
    丁○○，委無可採。又被告戊○○既要找人合夥共同經營麻
    將賭場，因事涉合夥相關事宜，及將來合夥利潤之分配，其
    對於究係被告乙○○或係證人丁○○出資100萬，豈會未加
    以確認，且其若不確定係被告乙○○出資，何以於調查站詢
    問時會明確證述係被告乙○○出資。況且，被告丙○○於本
    院審理時結證稱：伊在調查局有說戊○○96年9月15日前與
    乙○○共同經營賭場，是戊○○在泡茶閒聊時說他曾經和乙○○合夥，但意見不合，2、3天就沒有了等語（見本院卷第
    2卷第10、13-14頁），是被告乙○○若未合夥，則被告戊○○何以會告知被告丙○○上情，故被告戊○○於本院審理時
    之上揭證述，核與事實不符，尚難令人採信。
  4.被告戊○○就其於調查站詢問時為何證稱有退還被告乙○○
    出資及利潤乙節，其於本院審理時結證稱：伊差不多94年底
    開始欠乙○○錢，後來陸陸續續有一直還，到現在都還沒有
    還清。應該是還借款，可能是當初伊講錯了，應該是利息，
    不是利潤等語（見本院卷第1卷第175-176、193頁），然償
    還借款、利息與退還出資、利潤，2者相差甚遠，被告戊○○當無可能口誤，且被告戊○○於調查站詢問時之筆錄，係
    交其親閱確認無訛後始簽名蓋章，有調查筆錄1份附卷可憑
    （見調查站卷第2頁反面），是其若認有上揭口誤之處，理
    應要求更正或補充，豈會捨此不為仍在筆錄上簽名。再者，
    對於上揭96年9月16日17時52分32秒通話之內容，被告戊○○於本院審理時結證稱：那時是說伊要還140幾萬給乙○○
    ，不是合夥的錢，他沒有合夥等語（見本院卷第1卷第186-1
    87頁），然上開對話若係償還借款，何以會有帳目、計算等
    用語出現，且無隻字片語提及借款、還款，況被告乙○○於
    調查站詢問時供稱：戊○○以電話通知伊，志雄還可以拿回
    賭資140幾萬元等語（見調查站卷第89頁反面），亦表示上
    開對話之140幾萬元係賭資，並非被告戊○○於本院審理時
    證述之借款，是被告戊○○之證述顯然不實。
  5.綜上所述，被告戊○○於本院審理時翻異於調查站詢問時之
    證述，而為上開證述，顯係迴護被告乙○○之詞，尚難採信
    。
  (五)證人丁○○於本院審理時有利於被告乙○○之證述：
  1.證人丁○○於本院審理時結證稱：乙○○跟伊說戊○○要找
    人合夥麻將，乙○○說他沒錢，看伊要不要。伊有拿自己的
    100萬現金去給戊○○，戊○○在那邊等，伊100萬交給戊○○。當時有說要合夥，伊錢給他後，本來說隔天要開始，但
    是伊隔天去時戊○○不在，他說他回去山上，伊去後發現打
    牌的人沒有1個是伊認識的，也都沒有拿錢，加上戊○○不
    在家，伊就說伊不要了，要他把錢還伊等語（見本院卷第1
    卷第200-201頁），核與被告戊○○上揭於本院審理時之證
    述相符，然被告戊○○於本院審理時之證述不可採，業經採
    證認定詳如前述，則證人丁○○上揭證述之可信性，即有可
    疑。
  2.雖證人丁○○證稱係親自送錢給被告戊○○，然被告乙○○
    於調查站詢問時係供稱：志雄派人送錢過去等語（見調查站
    卷第90頁），是2人所述顯然矛盾。又證人丁○○於本院審
    理時結證稱：伊送錢去給戊○○時，他知道要和他經營賭場
    的人是伊，伊有和他通電話，也有當面跟他說100萬就是伊
    要出資經營賭場的等語（見本院卷第1卷第209頁），惟其倘
    若確有與被告戊○○合夥，則被告戊○○於調查站詢問時豈
    會證稱合夥人係被告乙○○，或於本院審理時結證稱合夥時
    其不確定係合夥人係證人丁○○或被告乙○○。況且，證人
    丁○○於本院審理時結證稱：伊印象中分成比例是說3分或3
    分半等語（見本院卷第1卷第210頁），此與被告戊○○上揭
    於調查站詢問時證稱其與合夥人係平分利潤，顯然不符。而
    對於被告戊○○為何會撥打上揭電話給被告乙○○，被告乙○○於調查站詢問時供稱：志雄和戊○○合夥經營職業賭場
    後即反悔，並要求伊向戊○○討回他出資的賭本等語（見調
    查站卷第89頁反面），惟證人丁○○於本院審理時結證稱：
    伊沒有透過乙○○討回賭本等語（見本院卷第1卷第208頁）
    ，是證人丁○○若確係合夥人，被告戊○○理應親自告以退
    夥後取回出資及利潤之相關事宜，何須透過被告乙○○轉告
    證人丁○○，此顯與常情不符。此外，證人丁○○於本院審
    理時結證稱：戊○○沒有連同出資及利潤還給伊140幾萬元
    等語（見本院卷第1卷第207頁），是被告戊○○既未將合夥
    共同經營麻將賭場之利潤交給證人丁○○，難認與被告戊○○合夥之人確係證人丁○○。
  3.證人丁○○與被告乙○○、戊○○就上揭合夥相關事宜之證
    述不一致，並有諸多與常理不符之處，顯見證人丁○○並非
    與被告戊○○合夥共同經營麻將賭場之人，是證人丁○○與
    被告乙○○、戊○○相互勾串，臨訟為上揭不實之證述，其
    證述委無可採。
  (六)綜上所述，足認被告辛○○、乙○○、甲○○、戊○○、丙○○自白之部分與事實相符，被告乙○○上揭所辯顯係飾卸
    之詞，委無可採。本件事證明確，被告辛○○、乙○○、甲○○、戊○○、丙○○之犯行均堪予認定。
二、論罪科刑部分：
  (一)查電腦網路係可供不特定人得以共見共聞之公共資訊傳輸園
    地，雖其為虛擬空間，但仍須電腦主機等物理上之場所、設
    備方能達其傳輸之功能，在性質上絕非純屬思想之概念空間
    ，亦非物理上絕對不存在之事物，而係已符合在公眾得出入
    場所賭博之犯罪構成要件。按刑法圖利供給賭博場所罪，本
    不以賭博場所為公眾得出入者為要件，而所謂「賭博場所」
    ，只要有一定之場所供人賭博財物即可，非謂須有可供人前
    往之一定空間場地始足當之。以現今科技之精進，電話、傳
    真、網路均可為傳達賭博之訊息，例如營利意圖而提供網址
    供人賭博財物者，亦屬提供賭博場所之一種，而以傳真或電
    話簽注號碼賭博財物，與親自到場簽注賭博財物，僅係行為
    方式不同，並不影響其犯罪行為之認定（最高法院94年度台
    非字第265號裁判可資參照）。次按刑法第268條規定之「聚
    眾賭博」，係指聚集不特定人參與賭博之行為，且縱未於現
    實上同時糾集多數人於同一處所，而係聚集眾人之財物進行
    賭博者，例如組頭以電話或架設網路之方式供人簽賭之行為
    ，亦屬之。是被告辛○○基於營利之意圖，經營賭博網站供
    不特定人簽賭之行為，雖採由賭客各別上網簽賭之方式主持
    職業棒球等球賽賭博，然待各賭客簽賭完畢，化零為整，仍
    可達成聚集不特定多數人參與賭博之目的，且被告辛○○雖
    為經營上開賭博網站之人，然同時亦身兼決定勝負於偶然變
    數之賭徒身分，而與其他上網賭博者同在公眾得出入之場所
    （網路）對賭。
  (二)核被告辛○○犯罪事實欄一所為，係犯刑法第268條前段之
    圖利供給賭博場所罪、同條後段之圖利聚眾賭博罪，及同法
    第266條第1項前段之賭博罪。被告乙○○、戊○○、丙○○
    犯罪事實欄三所為，係犯刑法第268條前段之圖利供給賭博
    場所罪及同條後段之圖利聚眾賭博罪。被告辛○○與劉思敏
    、庚○○共同犯罪，彼此間有犯意聯絡及行為分擔，均為共
    同正犯。被告乙○○、戊○○、丙○○共同犯罪，彼此間有
    犯意聯絡及行為分擔，均為共同正犯。按刑事法若干犯罪行
    為態樣，本質上原具有反覆、延續實行之特徵，立法時既予
    特別歸類，定為犯罪構成要件之行為要素，則行為人基於概
    括之犯意，在密切接近之一定時、地持續實行之複次行為，
    倘依社會通念，於客觀上認為符合一個反覆、延續性之行為
    觀念者，於刑法評價上，即應僅成立1罪。學理上所稱「集
    合犯」之職業性、營業性或收集性等具有重複特質之犯罪均
    屬之，例如經營、從事業務、收集、販賣、製造、散布等行
    為概念者是（最高法院95年度台上字第4686號判決意旨可資
    參照）。被告辛○○經營賭博網站，被告乙○○、戊○○、
    丙○○共同經營麻將賭場，聚集不特定人簽賭下注，並藉此
    收取手續費或抽頭牟利，此種意圖營利供給賭博場所、聚眾
    賭博、賭博之犯罪型態，本質上乃均具有反覆、延續之特質
    ，依社會通念，即應屬前揭學理上所稱具有營業性之重複特
    質之「集合犯」，均應認僅成立1罪。被告辛○○所犯上揭3
    罪，被告乙○○、戊○○、丙○○所犯上揭2罪，均係1行為
    觸犯數罪名，屬想像競合犯，應從一重論以圖利聚眾賭博罪
    。又檢察官雖未就被告辛○○賭博之犯行提起公訴，惟此部
    分與上揭起訴並經本院判決有罪之部分，有想像競合犯之裁
    判上一罪之關係，為起訴效力所及（已當庭告知所犯法條，
    見本院卷第2卷第131頁），本院自得併予審理。
  (三)核被告乙○○、甲○○犯罪事實欄二所為，係犯刑法第266
    條第1項前段之賭博罪。被告乙○○、甲○○共同犯罪，彼
    此間有犯意聯絡及行為分擔，均為共同正犯。按數行為於同
    時同地或密切接近之時地實施，侵害同一之法益，各行為之
    獨立性極為薄弱，依一般社會健全觀念，在時間差距上，難
    以強行分開，在刑法評價上，以視為數個舉動之接續施行，
    合為包括之1行為予以評價，較為合理，則屬接續犯，而為
    包括之1罪（最高法院86年台上字第3295號判例可資參照）
    。是若犯罪行為人所為之數行為，非於同時同地或密切接近
    之時地實施，數行為亦非「侵害同一之法益」，揆諸前揭說
    明，在刑法評價上，自不得視為數個舉動之接續施行。本件
    被告2人所為之30次賭博犯行，其犯罪時間有先後次序可分
    ，是被告2人每1次賭博行為均可成罪，客觀上係數個獨立之
    犯罪行為，並非接續侵害同一法益，難認係1個賭博行為之
    持續動作，揆諸前揭判例，應非接續犯。又按依刑法第56條
    修正理由之說明，謂「對繼續犯同一罪名之罪者，均適用連
    續犯之規定論處，不無鼓勵犯罪之嫌，亦使國家刑罰權之行
    使發生不合理之現象。」「基於連續犯原為數罪之本質及刑
    罰公平原則之考量，爰刪除有關連續犯之規定」等語，即係
    將本應各自獨立評價之數罪，回歸本來就應賦予複數法律效
    果之原貌（最高法院96年度第9次刑事庭會議參照）。是被
    告乙○○、甲○○就上揭期間之賭博犯行，採1罪1罰，始符
    合立法本旨，被告乙○○、甲○○所犯上開30次賭博罪，及
    被告乙○○所犯圖利聚眾賭博罪，犯意各別，行為互殊，應
    予分論併罰。
  (四)爰審酌被告辛○○、乙○○高中肄業、被告戊○○高職畢業
    、被告甲○○、丙○○國中畢業之智識程度，被告5人不思
    正途獲取金錢，被告辛○○經營賭博網站牟利，被告乙○○
    、戊○○、丙○○經營麻將賭場牟利，其等經營之規模，參
    與之期間，所為之分工，犯罪之所得，被告乙○○否認犯行
    未見悔意，被告辛○○、戊○○、丙○○坦承犯行之犯後態
    度良好；被告乙○○、甲○○藉賭博牟利，所為犯行期間，
    危害社會善良風俗，影響正常之社會經濟活動，及犯罪後坦
    承犯行，尚知悔改等一切情狀，並審酌犯罪事實欄一、三之
    全部犯罪所得超過刑法第268條規定所處罰法定罰金刑之最
    多額即9萬元，爰依刑法第58條規定，於被告辛○○、乙○○、戊○○所得之利益範圍內酌量加重併科罰金部分，各量
    處如主文所示之刑，及就被告乙○○、甲○○罰金部分定其
    應執行之刑，併就有期徒刑部分諭知被告辛○○、乙○○、
    戊○○如易科罰金，均以3,000元折算1日，被告丙○○如易
    科罰金，以1,000元折算1日，及就被告辛○○、乙○○、甲○○罰金部分，諭知如易服勞役，均以1,000元折算1日。又
    被告乙○○罰金定應執行之刑部分，及被告戊○○所處罰金
    部分，如易服勞役，本院原裁量以1,000元折算1日，惟因罰
    金總額以此標準折算易服勞役日數已逾1年，故此部分罰金
    如易服勞役，以罰金總額與1年之日數比例折算。
  (五)扣案之網路簽賭退水表、職棒簽賭賠率試算表各2頁、國際
    足球隊伍簡稱3頁、個人電腦主機1台（在嘉義市○○路204
    號所扣），係庚○○所有；扣案之職棒簽賭相關資料1頁，
    係庚○○或劉思敏所有；扣案之損益表及現金明細表1頁、
    籃球及棒球簽單2頁係被告辛○○所有，均係供犯罪事實欄
    一犯罪所用之物，業據被告辛○○於本院審理時供承在卷（
    見本院卷第2卷第144-145頁）；另扣案之筆記型電腦1台，
    係庚○○所有乙節，並經被告己○○於本院審理時結證在卷
    （見本院卷第2卷第29頁），而電腦內經鑑定載明代理商、
    會員退水、股東、總代理相關檔案，有法務部調查局資訊室
    資安鑑識實驗室97009鑑定報告、法務部調查局資安鑑識實
    驗室筆記型電腦內部系統檢驗資料各1份在卷可考（見調查
    站卷第191-194頁、偵卷第25-56頁），足見該電腦係供犯罪
    事實欄一犯罪所用之物，是上揭物品爰均依刑法第38條第1
    項第2款宣告沒收。
  (六)在嘉義市○○路204號扣案之天九牌1組（計31張）、麻將牌
    1組（計144張）、麻將牌1組（計134張）、骰子27顆，係被
    告辛○○所有；在嘉義市○○路○段350巷26號扣案之桌上型
    電腦主機1台、筆記本1本，分別係被告己○○、劉思敏所有
    ；在嘉義市○○路147號扣案之賭客資料30張、分類電話卡
    （9張）1本、美國職棒投手防禦率資料1張、天九牌1組（32
    張）、太陽牌高級西瓜刀（1尺2長度）3支、太陽牌高級西
    瓜刀（1尺3長度）2支、太陽牌高級西瓜刀（1尺4長度）2支
    、小型鋁棒1支、標準型鋁棒1支、不鏽鋼管（大小各1）2支
    、閃電麻醉槍（發射器1、探針2）1組、閃電保鑣（發射器1
    、探針2）1組、電擊棒1組、吸食毒品工具（塑膠盤、電話
    卡、塑膠管）1組，不知係何人所有，且均非供本件犯罪所
    用之物，業據被告等人於本院審理時供述在卷（見本院卷第
    2卷第144-147頁），是既無證據證明係本件供犯罪所用之物
    ，爰不併予諭知沒收。
  (七)扣案之筆記本3本，係被告戊○○所有供犯罪事實欄三犯罪
    所用之物，業據被告戊○○於本院審理時供承在卷（見本院
    卷第2卷第147頁），爰依刑法第38條第1項第2款宣告沒收。
    扣案之客戶明細1冊、客戶帳號1頁、張文土銀活儲存摺影
    本3冊，前2者係被告丙○○所有，最後者係被告丙○○之妻
    所有，均非供本件犯罪所用之物，並經被告丙○○於本院審
    理時供述在卷（見本院卷第2卷第148頁），是既無證據證明
    係被告丙○○所有供犯罪所用之物，爰不併予諭知沒收。
乙、無罪部分：
一、本件公訴意旨另以：被告乙○○與甲○○共同基於賭博之犯
    意聯絡，自96年10月底起至同年12月中旬止，以犯罪事實欄
    二之方式簽賭美國職棒，共18次。因認被告乙○○、甲○○
    另涉犯刑法第266條第1項前段之賭博罪嫌，共18罪（見本院
    卷第2卷第185頁，檢察官認其等2人涉犯賭博犯行共48次，
    應分論併罰，是此部分扣掉上揭已論罪之30次賭博犯行）。
二、本件公訴意旨另以：被告乙○○、己○○、甲○○及辛○○
    等4人，共同基於意圖營利而聚眾賭博及提供賭博場所（經
    檢察官當庭更正）之犯意，自96年8月中旬起，迄96年12月
    中旬止，於嘉義市○○路○段350巷26號及嘉義市○○路204
    號，提供賭博場所（經檢察官當庭更正）經營職棒簽賭站，
    由被告己○○負責記帳及負責資金調度，其賭博方式係提供
    「ｅ世博」、「大贏家」、「幸運球」、「快博」、「拉斯
    」、「國際」、「普雷爾」、「太陽城」、「新鑫寶」、「
    金殿」、「大西洋」、「永勝」、「東森」、「禾康」、「
    B博士」、「花旗」等賭博網電腦網站之密碼帳號，或由被
    告己○○、辛○○以行動電話門號0000000000號、
    0000000000號，接受不詳姓名之賭客下注美國職棒、職籃等
    運動賽事（賭客簽贏需扣除手續費，簽輸則支付所下注之金
    額）。因認被告乙○○、己○○、甲○○涉犯刑法第268條
    前段之圖利供給賭博場所罪嫌，及同條後段之圖利聚眾賭博
    罪嫌。
三、按犯罪事實應依證據認定之，無證據不得認定其犯罪事實；
    不能證明被告犯罪者，應諭知無罪之判決，刑事訴訟法第
    154條第2項、第301條第1項分別定有明文。次按認定不利於
    被告之事實，須依積極證據，茍積極證據不足為不利被告事
    實之認定，即應為有利於被告之認定，更不必有何有利之證
    據；事實之認定，應憑證據，如未能發現相當證據，或證據
    不足以證明，自不能以推測或擬制之方法，以為裁判之基礎
    ；且認定犯罪事實所憑之證據，雖不以直接證據為限，間接
    證據亦包括在內，然而無論直接證據或間接證據，其為訴訟
    上之證明，須於通常一般之人均不致有所懷疑，而得確信其
    為真實之程度者，始得據為有罪之認定，倘其證明尚未達到
    此一程度，而有合理之懷疑存在而無從使事實審法院得有罪
    之確信時，即應由法院為諭知被告無罪之判決（最高法院30
    年上字第816號、40年台上字第86號、76年台上字第4986號
    判例意旨參照）。
四、檢察官、被告乙○○、己○○、甲○○及被告乙○○、己○○之辯護人對於所引用屬傳聞性之證據，未於言詞辯論終結
    前聲明異議，本院審酌陳述作成時之情況，並無違法取證或
    其他瑕疵，認為以之作為證據為適當，是此部分之陳述，應
    有證據能力。
五、檢察官認被告乙○○、甲○○另涉犯賭博罪18次之犯行，無
    非係以被告2人之供述，及卷附通訊監察譯文為其論據。經
    查，訊據被告2人堅決否認此部分之賭博犯行，被告甲○○
    於本院審理時結證稱：乙○○都透過伊下注美國職棒，因為
    電腦他不會用，伊去年7、8月幫乙○○簽賭職棒，是下半球
    季那時，簽到10月球季結束，平均1個星期約3、4次等語（
    見本院卷第1卷第97、102-103頁），核與被告乙○○於本院
    審理時之證述相符（見本院卷第2卷第51-52頁），參以96年
    度美國職棒球季係於96年10月29日結束，有網頁資料1份附
    卷足考（見本院卷第2卷第209-212頁），且觀諸卷附通訊監
    察譯文（見調查站卷第24-29、62、64、92-93頁），僅於96
    年8月中旬至同年10月底，被告甲○○多次以0000000000號
    行動電話，與被告乙○○之0000000000號、0000000000號行
    動電話，討論網路簽賭輸贏事宜，是難認其等於球季結束後
    至96年12月間，尚有賭博之犯行。又被告2人固坦承平均每
    星期簽賭3、4次，惟係3次或4次無法確定，僅能依有利於被
    告2人之每星期3次而為認定，是檢察官起訴被告2人自96年8
    月中旬起簽賭美國職棒，則至同年10月底止，共計10星期，
    被告2人之賭博次數應為30次，檢察官認被告2人另有18次賭
    博犯行，尚屬無法證明。另檢察官係起訴被告乙○○透過甲○○為其簽賭之賭博犯行，是被告乙○○透過被告辛○○或
    其他人為其簽賭之賭博犯行，自不在起訴範圍內，應併敘明
    。
六、檢察官認被告乙○○、己○○、甲○○共同經營賭博網站，
    無非係以被告3人之供述、證人即法務部調查局調查員羅會
    幸於本院審理時之證述，及卷附通訊監察譯文、通訊監察書
    ，扣案之物品為其論據。訊據被告乙○○、己○○、甲○○
    均堅決否認有何圖利供給賭博場所及圖利聚眾賭博之犯行，
    均辯稱：伊沒有經營賭博網站等語。經查：
  (一)被告辛○○自96年8月中旬起，迄96年12月中旬止，係與劉
    思敏、庚○○共同經營賭博網站，被告乙○○、己○○、甲○○並未參與等情，業據被告辛○○於本院審理時結證屬實
    （見本院卷第1卷第71-72、87頁），足見被告乙○○、己○○、甲○○並未與被告辛○○共同經營賭博網站。
  (二)就檢察官所提出被告甲○○通訊監察譯文：
  1.於96年8月15日23時1分52秒，被告甲○○以0000000000號行
    動電話，與使用0000000000號行動電話之某女通話，某女：
    「喂，慶仔，你好，不好意思，你那台021，已經10多萬哦
    。」被告甲○○：「多少？」某女：「152,750。」被告甲○○「1527哦？」某女「對。」被告甲○○：「那不就要匯
    1527給妳。」某女：「嘿，對。」被告甲○○：「我明天給
    妳匯過去。」等語，有通訊監察譯文附卷可考1份（見調查
    站卷第25頁），對於上揭通話內容，被告甲○○於本院審理
    時結證稱：她是職棒下注組頭，伊都叫她「阿蘭」，這通電
    話對話內容的1527及明天要匯給她，這是其等輸的部分，15
    27是152,700等語（見本院卷第1卷第99頁），是依上揭通話
    難認有何經營網路賭博之情事。
  2.於96年8月15日23時59分11秒，被告甲○○以上揭行動電話
    ，與使用0000000000號行動電話之某女通話，被告甲○○：
    「嫂仔，明天要匯1條152,700的哦，速博的。」某女：「速
    博的，好，好，李夢吟，152,700，好，好。」被告甲○○
    ：「好。」等語；於96年8月16日0時0分12秒，2人再以上揭
    行動電話通話，某女：「這陣子，明天有什麼錢要進來嗎？
    」被告甲○○：「明天？」：某女「紙板甘有？」被告甲○○：「紙板沒哦。」某女「都沒哦，……」等語，有通訊監
    察譯文1份附卷可參（見調查站卷第25頁），對於上揭通話
    內容，被告甲○○於本院審理時結證稱：這個女的就是己○○，對話內容是同1天組頭對帳，要匯給組頭錢，己○○說
    李夢吟是帳戶的名字。己○○說明天有什麼錢要進來嗎，這
    是問乙○○簽贏的錢是否已經進來，紙板是簽賭網站等語（
    見本院卷第1卷第99-100頁），被告己○○於本院審理時亦
    結證稱：甲○○報乙○○輸贏結果給伊，速博網站輸了152,
    700，所以要還給人家。伊查詢甲○○部分，是說紙板網站
    的輸贏。這2通電話通話內容是指乙○○簽賭賭博網站的輸
    贏等語（見本院卷第2卷第31頁），是上開對話不足以證明
    被告甲○○有與被告己○○共同經營網路賭博。
  3.於96年8月16日14時15分21秒，被告甲○○以上揭行動電話
    ，撥打被告乙○○之0000000000號行動電話，被告甲○○：
    「又輸34。」被告乙○○：「怎麼輸這麼多？」被告甲○○
    ：「補35。」被告乙○○：「給它補到35，怎麼還會輸這麼
    多？」被告甲○○：「紙輸37。」被告乙○○：「等一下，
    我看……。」等語，有通訊監察譯文1份在卷可考（見調查
    站卷第25-26頁），對於上揭通話內容，被告甲○○於本院
    審理時結證稱：是乙○○簽的賭注，輸了34、35注，1注應
    該1千的樣子。紙輸37，是輸37注。紙的意思是指簽的網站
    等語（見本院卷第1卷第100頁），是上揭通話係被告甲○○
    與乙○○討論簽賭美國職棒，檢察官認係被告甲○○與乙○○涉入經營簽賭網站，尚屬無據。
  4.於96年8月26日23時13分55秒，被告甲○○以上揭行動電話
    ，與使用0000000000號行動電話之某女通話，某女：「喂，
    慶仔哦，來，阿蘭這，你014，那一喀（音譯）要給你10萬
    過600。」被告甲○○：「嘿，對。」某女：「那21的給你
    收3千。」被告甲○○：「嘿。」某女：「那樣是要用抵的
    ，還是？」被告甲○○：「好啊。」某女：「用相抵的嘛，
    這樣給你97,600。」被告甲○○：「嘿。」某女：「好，謝
    謝，拜。」等語，有通訊監察譯文1份在卷足考（見調查站
    卷第31頁），對於上揭通話內容，被告甲○○於本院審理時
    結證稱：阿蘭是伊簽賭的組頭，對話裡她提到要給伊10萬過
    600，這是伊簽賭贏的。她說21要給伊收3千，是伊另外簽賭
    的輸3千。用相抵的要給伊97,600，是伊簽賭贏的扣除輸的
    等語（見本院卷第1卷第100-101頁），是依上揭對話並非檢
    察官所指被告甲○○聯絡談論簽賭之會員輸贏問題，要該女
    子給付97,600元款項，操控網路簽賭。
  5.於96年8月27日15時26分16秒，被告甲○○以上揭行動電話
    ，與使用0000000000號行動電話之志宏對話，志宏：「阿慶
    你要還是不用？有1個NEWS啦，你若有閒的話，加減看要不
    要賺，他現在金界漢那附近，有1個在我們這邊寫棒球，可
    能跑3、4的樣子，算說有找到人，意思要給人賺。」被告甲○○：「有找到人，要給人收就對了。」等語，有通訊監察
    譯文1份附卷可憑（見調查站卷第32頁），對於上揭通話內
    容，被告甲○○於本院審理時結證稱：志宏他是組頭，他麻
    煩伊去幫他收，幫他找人，找不到人等語（見本院卷第1卷
    第105頁），難認上揭對話係檢察官所指被告乙○○、己○○經營職棒賭博而由被告甲○○收錢。
  6.於96年8月28日0時29分55秒，被告甲○○以上揭行動電話，
    與使用0000000000號行動電話之某女通話，某女：「你在睡
    哦？」被告甲○○：「沒啊。」某女：「昨天的帳勒？你算
    多少？」被告甲○○：「你說電腦的哦。」某女：「嘿。」
    被告甲○○：「電腦扣掉你贏的那條，要給妳收306,100元
    。」某女：「306,100元，好。」被告甲○○：「還要扣掉
    紙的。」某女：「好，我知。」等語，有通訊監察譯文1份
    附卷可憑（見調查站卷第34頁），對於上揭通話內容，被告
    甲○○於本院審理時結證稱：她也是伊簽賭的組頭，伊說電
    腦扣除她贏的那條，要給她收306,100，是伊簽賭贏的要向
    她收的等語（見本院卷第1卷第101頁），並非檢察官所認被
    告甲○○與該女核對網路及「紙板」簽賭帳款，其有經營網
    路簽賭站。
  7.依卷附通訊監察譯文（見調查站卷第24-29、62、64、92-93
    頁），於96年8月到10月底間，被告甲○○多次以000000000
    0號行動電話，與被告乙○○0000000000、0000000000號行
    動電話，談論網路簽賭站輸贏，惟依被告甲○○於本院審理
    時結證稱：是乙○○請伊幫他簽賭，其等沒有經營等語（見
    本院卷第1卷第101頁），且被告甲○○與乙○○於上揭期間
    有共同簽賭美國職棒之事情，業經採證認定詳如前述，是尚
    難以其等上揭對話認定有經營賭博網站之情事。
  (三)就檢察官所提出被告辛○○、己○○、乙○○通訊監察譯文
    ：
  1.於96年8月14日17時59分37秒，被告辛○○以0000000000號
    行動電話，與己○○使用之0000000000號行動電話通話，被
    告己○○：「他（指乙○○）有聽到啦，他現在叫我拿給你
    ，你打電話跟他講一下，他有聽到我在講電話，說誰啦，我
    說你啊，我說你被人電腦叼到，你在跟人家說正確時間。」
    被告辛○○：「嗯，我先問另外一邊啦。」被告己○○：「
    不然他現在是叫我拿錢給你哦。」被告辛○○：「沒關係，
    我先打電話問一下，沒辦法我再打電話給他，好不好，若真
    的沒再打電話。」被告己○○：「你如果覺得切幾萬塊，這
    樣可以過的話，你跟他講，如果不要調這麼多，是怎樣？還
    是要整條調，你自己看。」被告辛○○：「沒關係，我看怎
    樣，該當沒辦法我再打給他。」等語，有通訊監察譯文1份
    附卷足憑（見本院卷第1卷第147頁），對於上揭通話內容，
    被告辛○○於本院審理時結證稱：伊的意思是說人家要給伊
    錢，但是沒有給伊，所以才跟己○○借錢，己○○沒有這麼
    多錢，乙○○在旁邊聽到說要借伊錢，當時伊說要借20萬等
    語（見本院卷第2卷第16、25頁），被告己○○於本院審理
    時亦結證稱：伊跟辛○○上1通對話時，乙○○有聽到，伊
    身上沒有這麼多現金，乙○○有答應要借他等語（見本院卷
    第2卷第35頁），是依上揭通話難認被告己○○有與被告辛○○共同經營賭博網站。
  2.於96年8月14日23時48分56秒，被告辛○○與己○○以上揭
    行動電話通話，被告辛○○：「妳20幾萬那，我有跟大仔講
    ，大仔是說不用先拿給阿美……，先放在你們那，先拿在手
    上，時到明天有贏還是什麼，我們再這樣子就好。」被告己○○：「這樣你要幫我記錄這趟，她可以分多少哦。」被告
    辛○○：「我知，我這邊都有記，包括妳現在公司的兩分也
    都在妳們那。」被告己○○：「你要記哦。」被告辛○○：
    「我知道，那先在妳那就好。」等語，有通訊監察譯文1份
    在卷足參（見本院卷第1卷第149頁），對於上揭通話內容，
    被告辛○○於本院審理時結證稱：當時賭博簽賭網站贏了，
    伊跟己○○說伊有先跟乙○○講這條20幾萬的，先放在己○○那裡，他贏的款項有「阿美」合夥簽賭，先不要拿給「阿
    美」。下午6點多，伊有跟乙○○說要開2個新的賭博網站，
    賠率比較好，有跟己○○說多2個賭博網站可以玩，公司就
    是當時說的要新開的2個賭博網站等語（見本院卷第2卷第19
    、23頁），被告己○○於本院審理時亦結證稱：辛○○跟伊
    說乙○○他的輸贏結果多少，乙○○贏的錢先放伊這裡，先
    不要拿給阿美，阿美和乙○○一起簽注職棒簽賭。都是用乙○○名義簽注。伊記得乙○○跟辛○○要2個網站，後來辛○○有給伊2個網站的名稱，都放在伊這邊，聽說賠率比較
    好，要簽注用等語（見本院卷第2卷第35-36頁），是上揭通
    話係被告辛○○與己○○討論簽賭事宜，並非討論經營賭博
    網站。
  3.於96年8月14日18時37分10秒，被告辛○○以上揭行動電話
    ，與被告乙○○0000000000號行動電話通話，被告辛○○：
    「大哥哦，我阿聰啦，拍係，弄到要跟你開口。」被告乙○○：「沒要緊，那有什麼關係。」被告辛○○：「大哥我想
    說桶仔可能撥2個過去你那邊，算太會玩說。」被告乙○○
    ：「嘿啊。」被告辛○○：「我想說弄到要跟你開口，好，
    我打給我姐仔。」等語，有通訊監察譯文1份在卷足考（見
    本院卷第1卷第148頁）；於96年8月14日23時51分16秒，被
    告辛○○與乙○○再以上揭行動電話通話，被告辛○○：「
    大哥，你的桶仔裏面，我有新開1腳哦。」被告乙○○：「
    啥？」被告辛○○：「你的桶仔裏面，我有新開1腳啦。」
    被告乙○○：「開1腳你要跟阿美講哦。」被告辛○○：「
    這我知，我想想先跟你講，我等一下再跟阿美講，他們佔3
    分回去，你那邊佔5分就對了。」被告乙○○：「好啦，你
    跟阿美講。」被告辛○○：「好。」等語，有通訊監察譯文
    1份附卷可參（見本院卷第1卷第148-149頁）。
  (1)對於上揭通話內容，證人羅會幸於本院審理時結證稱：電腦
    網路下注的，最上面是總監，下面是大股東、股東、代理商
    ，代理商下面是會員或簽賭人員。電腦板是利用電腦下注，
    紙板是指以前還沒有網路，都是用紙張統計處理，現在網路
    發達，有些人不會上網，所以紙板還是有人使用。桶仔就是
    從事職棒經營的人，開給下手的電腦帳號，有一定額度可以
    簽賭，有辦法開桶仔的人，可以當代理商，也就是組頭。對
    話有提到有新開1腳，1腳是職棒簽賭約定的術語，一般來說
    1腳就是會員，若是開新腳應該是開給下手簽賭，這句話的
    意思應該是辛○○在乙○○的權限裡面有多加1個會員。同1
    通裡面有講到3分、5分，應該是股東成數等語（見本院卷第
    2卷第92-95頁），而認被告乙○○有與被告辛○○共同經營
    賭博網站。
  (2)就第1通對話，被告辛○○於本院審理時結證稱：乙○○錢
    要借伊，伊說抱歉要向他借錢。那時伊有幫他拿2個賭博網
    站，賠率比較好，因為之前他有請幫他注意若有賠率較好的
    要告訴他，他要簽賭的等語（見本院卷第2卷第17頁），被
    告乙○○於本院審理時亦結證稱：要撥桶仔給伊玩，這2個
    桶仔賠率比較好，但是比較會咬錢，簽的人比較會輸，桶仔
    是別人的，每個桶仔賠率不同，伊可能2邊都玩，比較不會
    輸等語（見本院卷第2卷第49頁）。就第2通對話，被告辛○○於本院審理時結證稱：這天伊本來有說要開2個賭博網站
    讓乙○○玩，但通話時已經有先開1個帳號密碼可以玩，阿
    美是跟乙○○合夥出資玩的，所以若有新開帳號密碼要先跟
    阿美講，他們是阿美，阿美佔百分之30的意思，乙○○輸贏
    是佔百分之50，賭博網站放出來的就只有百分之80而已，例
    如下注1萬元，輸贏都是8千元，其他2份是他們經營的費用
    。新開1腳就是就是新開一個賭博網站，並不是指新的會員
    。桶仔是指電腦網站，沒有額度可言等語（見本院卷第1卷
    第20-22頁），被告乙○○於本院審理時亦結證稱：就是要
    先開1個桶仔給伊，桶仔愈多對伊愈有利。新開1腳就是桶仔
    的意思，不是會員的意思。桶仔裡面再開桶仔那是註明的意
    思，就是阿美和伊玩的部分另外註明等語（見本院卷第2卷
    第49-51頁），核與證人羅會幸對於上揭通話之解讀不同。
  (3)證人羅會幸於本院審理時結證稱：從這些通訊譯文裡，經其
    等研判認為他們有經營職棒簽賭。職棒簽賭有術語，這是其
    等作調查工作時會去做調查，從民眾、組頭等口中得知，會
    去跟從事過這些行為的人請教所得到的結果，沒有這方面資
    料。伊去請教過1個人，只知道他有在簽賭，不知道他有無
    擔任組頭等語（見本院卷第2卷第91、101-103頁），是其僅
    請教過1個人，且此人是否為組頭不明，其依此認定上揭對
    話係被告等經營賭博網站，是否可採，已非無疑。況且，證
    人羅會幸於本院審理時結證稱：1腳跟桶仔有可能一樣，這2
    個指的是賭博網站等語（見本院卷第2卷第95頁），是桶仔
    、腳既有可能指的是賭博網站，則被告辛○○、乙○○上揭
    對話所指的腳、桶仔，不能排除是指賭博網站，是尚難依證
    人羅會幸之證述，認定上揭對話之桶仔係從事職棒經營的人
    ，開給下手的電腦帳號，開新腳是開給下手簽賭。再者，證
    人羅會幸於本院審理時結證稱：所謂的3分、5分不是職棒的
    術語，一般不管做什麼生意股東都是這樣說成數。伊沒有說
    一定不是他們之間合夥簽賭的成數，而是說根據調查結果，
    且前面有桶仔和腳，所以認定是股東成數，若他們沒有前面
    的桶仔的話，有可能是簽賭，其等是整個作研判的，認定權
    限不是伊，其等只是懷疑，是根據其等調查結果、過去經驗
    所累積下來的判斷等語（見本院卷第2卷第103-104頁），是
    被告辛○○、乙○○上揭對話所指的腳、桶仔，既無法證明
    並非其等所稱的賭博網站，自不得認定上開對話提及之3分
    、5分係經營賭博網站之股東成數。此外，證人羅會幸於本
    院審理時結證稱：簽賭賭客可以共用1個電腦板，若賭客願
    意提供帳號、密碼給其他人當然沒有問題等語（見本院卷第
    2卷第105頁），則被告乙○○確有可能與他人合夥簽賭，而
    依3分、5分之股東成數來合夥，是上揭通話內容，尚難達到
    毫無合理懷疑而得確信係經營賭博網站。
  4.於96年8月21日1時32分24秒，被告辛○○與乙○○以上揭行
    動電話通話，被告辛○○：「大哥哦，我阿聰。」被告乙○○：「嘿。」被告辛○○：「今天那個銘祥。」被告乙○○
    ：「嘿。」被告辛○○：「他外面四處在要桶仔。」被告乙○○：「啥？」被告辛○○：「外面四處在跟人要桶仔。」
    被告乙○○：「四處在跟人要桶仔哦。」被告辛○○：「嗯
    ，我問起來，他手頭4、5塊板了。」被告乙○○：「要拼唷
    ？不是要拼就是有鼻頭（音譯）這樣而已。」被告辛○○：
    「對啊，要是這樣子，有要給他這個，因為我剛聽到。」被
    告乙○○：「你開給他了嗎？」被告辛○○：「我是開給他
    了，要馬上關起來也沒差，我打去叫慶仔關起來也沒差啊。
    」被告乙○○：「先給他看一下。」被告辛○○：「先給他
    看一下哦。」被告乙○○：「他那條我是開300給他啦。」
    被告辛○○：「好啊。」被告乙○○：「不然我看1天怎樣
    ，我等一下看一下。」被告辛○○：「好啊。」被告乙○○
    ：「他落下去嗎？」被告辛○○：「我不知道，我這就沒電
    腦，我在朋友這邊坐。」被告乙○○：「好啦。」等語，有
    通訊監察譯文1份附卷足憑（見本院卷第2卷第70頁）。
  (1)證人羅會幸於本院審理時結證稱：上揭通話的意思是辛○○
    之前已經開桶仔給銘祥這個人，乙○○還有權限把桶仔收回
    來，一般開桶仔的人，就有權限關閉，4、5塊板就有4、5個
    帳號等語（見本院卷第2卷第95-96頁），檢察官因認被告辛○○向被告乙○○報告另1經營職棒賭博小盤（代理商）「
    銘祥」，向被告辛○○及其他上游組頭爭取開放額度（桶度
    ），顯見被告乙○○經營職棒賭博之層級甚高，至少已晉升
    代理商，且可隨時請被告甲○○將開放之額度收回，被告等
    業已經營職棒網路賭博相當時間。
  (2)對於上揭通話內容，被告辛○○於本院審理時結證稱：銘祥
    是乙○○的朋友，乙○○介紹銘祥到劉思敏那邊簽賭，但是
    劉思敏說這個人信用不太好，伊和乙○○談過後，乙○○決
    定自己玩的簽賭網站要給銘祥玩。這個慶仔是伊向他討電腦
    網站的組頭，乙○○如果覺得銘祥信用不好，不讓銘祥玩，
    伊就關起來不讓銘祥玩，乙○○有答應要給銘祥，在他自己
    的簽賭網站裡面，讓銘祥可以玩3百注，1注1千等語（見本
    院卷第2卷第137-138頁），與證人羅會幸對於上揭通話之解
    讀不同。
  (3)證人羅會幸於本院審理時結證稱：伊剛剛沒有說銘祥有作簽
    賭，一般來說板有4、5塊的話，就表示有簽賭的行為，但是
    無其他證據顯示有經營簽賭，故無法判斷等語（見本院卷第
    2卷第105頁），是依上揭對話既無法證明銘祥確實係經營賭
    博網站之賭頭，則被告辛○○、乙○○上揭對話，自難認確
    係討論經營賭博網站，則檢察官所指顯見被告乙○○、辛○○經營職棒賭博之層級甚高，至少已晉升代理商，尚屬無據
    。
  5.於96年8月27日22時5分56秒，被告辛○○以上揭行動電話，
    與被告己○○使用的0000000000號行動電話通話，被告辛○○：「我報給妳，妳寫一下。」被告己○○：「嗯。」被告
    辛○○：「之前是484,500，後來收一個20萬的，還有1個
    397,000的，再扣掉484,500，等於是多拿112,500，這禮拜
    贏133,400，再扣掉多拿的112,500。」被告己○○：「嗯。
    」被告辛○○：「我再補妳29,000元。」被告己○○：「好
    。」等語，有通訊監察譯文1份附卷可考（見調查站卷第60
    頁），對於上揭通話內容，被告辛○○於本院審理時結證稱
    ：乙○○要下注，要伊幫他下注職棒簽賭，因為要結算，伊
    要報給己○○，乙○○之前有說若他忙的話，就報給己○○
    ，伊說要補29,000元，是伊要補給他，他賭贏等語（見本院
    卷第1卷第73-74頁），是上開對話不足以證明被告乙○○、
    己○○有與被告辛○○共同經營網路賭博。
  6.於96年11月26日22時59分40秒，被告辛○○以上揭行動電話
    ，與被告乙○○0000000000號行動電話通話，被告辛○○：
    「有1件代誌要跟你講，現在我這邊的『腳』，整個挪過去
    你那邊輸贏，我就不要輸贏了。」被告乙○○：「嗯。」被
    告辛○○：「嘿啊，看你要不要，因為現在量不好，現在是
    沒什麼量，我現在起整個都不要用了，還有那個半分的，看
    你要不要，順便撥過去給你，公司那個，我還有1個半分的
    。」被告乙○○：「嘿。」被告辛○○：「嘿啊。」被告乙○○：「為什麼要撥過來給我？」被告辛○○：「我想講，
    不要輸贏，就整個放掉，我就不要用了，再用也是輸，沒效
    。」被告乙○○：「都輸？」被告辛○○：「我這邊，我是
    還好。」被告乙○○：「別人不會都輸，你怎麼都輸？」被
    告辛○○：「大仔，你看呢？」被告乙○○：「看你按那，
    你若好就好啦。」被告辛○○：「嘿啊。」被告乙○○：「
    我沒意見啦。」被告辛○○：「嘿啊，包括那個105的，都
    給你。」被告乙○○：「好啊。」被告辛○○：「105的，
    因為我之前欠你1個20的，我先扣1個5萬起來，還剩差你15
    ，按呢。」被告乙○○：「好啊。」被告辛○○：「哦，按
    呢，我到時候有，再補過來給你，要不，真正輸到沒法度啊
    ，哦，就從這禮拜開始哦。」被告乙○○：「好。」被告辛○○：「好。」等語，有通訊監察譯文1份在卷足考（見調
    查站卷第82-83頁），對於上揭通話內容，被告辛○○於本
    院審理時結證稱：因為伊有欠乙○○1筆20萬，這通電話是
    他前幾天有跟伊催帳，11月25日劉思敏跟伊說經營的網站有
    1股要給伊，因為伊沒有錢還乙○○，打電話跟他說1股給他
    抵扣欠款，抵扣5萬，105是賭博網站，是簽美國、日本的棒
    球、足球，乙○○說好，他是想占股份才要抵債，隔天伊跟
    劉思敏說，因為她跟乙○○關係不好，就罵伊，後來這1股
    就沒有了，沒有談成交易等語（見本院卷第1卷第73頁），
    被告乙○○於本院審理時亦結證稱：辛○○本來要給伊輸贏
    ，問伊要不要，因為輸贏要現金，他本身沒有現金。105是
    電腦網站的代號。這通電話辛○○本來是要把職棒簽賭網站
    的股給伊扣抵欠款，後來聽說是他姐姐劉思敏不要，就不了
    了之等語（見本院卷第2卷第54頁），是被告乙○○既未與
    被告辛○○交易成功，難認被告乙○○確有經營網路賭博。
  7.依卷附通訊監察譯文（見調查站卷第57-58、60、65、69頁
    本院卷第2卷第67-68頁），於96年8月到10月底間，被告己○○多次以0000000000號行動電話，與被告辛○○、甲○○
    或某女之通話，係被告乙○○委託被告辛○○、甲○○代為
    簽賭職棒網站，並委託被告己○○代為對帳等情，業據被告
    己○○於本院審理時結證明確（見本院卷第2卷第30-37、13
    3-134頁），尚難以上揭對話認定係經營網路賭博。
  (四)就被告己○○之板信商業銀行忠孝分行00000000000000號帳
    戶交易明細表1份（見調查站卷第122-145頁），檢察官雖認
    該帳戶係作為被告等經營賭博網站資金使用。然證人羅會幸
    於本院審理時結證稱：當初會去調這些資料，是因為懷疑己○○有用此帳戶從事職棒簽賭資金的往來。伊研判若她有經
    營職棒簽賭，應該是職棒簽賭的資金，其等只是合理懷疑，
    沒有認定等語（見本院卷第2卷第96-97、111頁），是其僅
    是懷疑上揭帳戶是被告己○○經營賭博網站之賭金出入，尚
    乏其他證據可資證明，自不得認定確屬實情。
  (五)於96年12月26日在被告乙○○與己○○位於嘉義市○○路○
    段350巷26號住處，扣得筆記本1本、籃球及棒球簽單2頁、
    筆記型電腦、桌上型電腦主機各1台，檢察官認係供經營網
    路賭博所用之物。
  1.對於筆記本1本用途乙節，被告己○○於本院審理時結證稱
    ：筆記本是劉思敏生病請伊紀錄的支票往來紀錄，屬於劉思
    敏的。都是劉思敏打電話給伊，在電話中跟伊說票號、金額
    、日期某人名字中1個字，她叫伊如何記載，伊就如何記載
    ，不會問原因，伊沒有收支票，沒有經過伊的手等語（見本
    院卷第1卷第29、38-39頁），雖證人羅會幸於本院審理時結
    證稱：裡面數字應該是職棒簽賭的相關數字應該是簽賭金額
    或支數金額有個帳目，之後要核對，賭客或上手都會有。是
    根據其等的經驗判斷，只是懷疑不能確定，偵訊時曾經請己○○解釋等語（見本院卷第2卷第97、109頁），然其固懷疑
    筆記本係職棒簽賭之對帳資料，惟並未舉出其他證據，尚難
    依其證述而為認定。且被告辛○○於本院審理時亦供稱：筆
    記本1本伊沒有看過，看不懂也不知道用途等語（見本院卷
    第2卷第145頁），是筆記本無法證明係供經營網路賭博之用
    ，則筆記本雖係被告己○○所記載，不足以證明其有共同經
    營賭博網站。
  2.被告辛○○於本院審理時結證稱：籃球、棒球簽單是劉思敏
    叫伊製作的，製作好後，先去己○○住所，後來放在那邊忘
    記拿走，伊本來要交給劉思敏的，伊隔天有補1份給劉思敏
    ，這2張忘記拿回來等語（見本院卷第1卷第74頁），被告己○○於本院審理時亦結證稱：查扣到2張籃球、棒球簽單是
    辛○○的，辛○○要拿給劉思敏，忘記帶走，所以留在伊家
    ，伊在調查站時說這是庚○○的，怕牽連辛○○等語（見本
    院卷第2卷第28-29頁），是尚難以在被告乙○○、己○○住
    處扣得籃球及棒球簽單2張，逕認其等有與被告辛○○共同
    經營賭博網站。
  3.扣案之筆記型電腦1台，經鑑定載明代理商、會員退水、股
    東、總代理相關檔案，已詳如前述，檢察官另認筆記型電腦
    內之簽賭網站都是被告甲○○登載，而桌上型電腦內有美國
    職棒大聯盟簽賭網站內容。然被告己○○於本院審理時結證
    稱：筆記型電腦是伊和庚○○借的在玩遊戲使用，乙○○請
    甲○○登陸一些簽賭網站。桌上型電腦是伊的，伊和乙○○
    會玩電腦遊戲，裡面有登載職棒簽賭資料，用途下注，起初
    是庚○○登載，後來乙○○請甲○○登載，因為他不會電腦
    等語（見本院卷第2卷第27-29頁），並經被告甲○○於本院
    審理時結證稱：伊大部分都在乙○○他世賢路家用電腦幫乙○○下注，那邊有2台，1台手提、1台桌上型，2台都曾使用
    過，不過桌上型那台有時會故障等語（見本院卷第1卷第98
    頁），是筆記型電腦1台雖有上揭檔案，應係庚○○經營賭
    博網站所用，而被告甲○○有以筆記型電腦、桌上型電腦主
    機作為簽賭之用，故在電腦內存有上揭資料，是扣案之電腦
    不足以認定被告乙○○、己○○、甲○○確有共同經營網路
    賭博。
  (六)在嘉義市○○路204號扣案之網路簽賭退水表2頁、損益表及
    現金明細表1頁、職棒簽賭賠率試算表2頁、國際足球隊伍簡
    稱3頁、職棒簽賭相關資料1頁，證人羅會幸於本院審理時並
    結證稱：退水表記載的是跟上面大股東如何拆退佣的資料，
    一般簽賭不會有退水的問題等語（見本院卷第2卷第97頁）
    然被告辛○○於本院審理時供稱：網路簽賭退水表2頁是庚○○的，她存在電腦裡面伊把它列印下來，可能是列印多的
    ，應該是庚○○放在那邊的，是經營簽賭用的；損益表及現
    金明細表1頁是伊製作的，要給劉思敏的，有交給她1份了，
    這份不是伊交給她的那1份，這是伊多列印的，經營簽賭用
    的；職棒簽賭賠率試算表2頁是庚○○的，有的伊也看不懂
    ，這是經營簽賭賭博用的；國際足球隊伍簡稱3頁也是庚○○的，是經營賭博用的，其等簽賭裡面有包含足球、棒球、
    籃球；職棒簽賭相關資料1頁伊沒有印象，應該是劉思敏或
    庚○○的，應該是經營職棒賭博用的等語（見本院卷第2卷
    第144頁），是上揭物品固係經營賭博網站之相關資料，惟
    係被告辛○○與劉思敏、庚○○共同經營網路賭博所用，既
    非在嘉義市○○路○段350巷26號扣得，難認與被告乙○○、
    己○○、甲○○有何關連。
七、此外，復查無其他積極證據足資證明被告乙○○、己○○、
    甲○○於上揭期間確有檢察官所指之犯行，是就此部分應認
    被告3人罪嫌尚有不足。惟公訴意旨既認此部分與上開起訴
    經本院判刑之有罪部分，犯意各別，罪名有異，應予分論併
    罰，故就此部分，爰另為無罪之諭知。
據上論斷，應依刑事訴訟法第284條之1、第299條第1項前段、第
301條第1項前段，刑法第28條、第268條、第266條第1項前段、
第55條、第58條、第51條第7款、第41條第1項前段、第42條第3
項前段、第5項、第38條第1項第2款，刑法施行法第1條之1第1項
、第2項前段，判決如主文。
本案經檢察官陳昱奉到庭執行職務。
中    華    民    國    97    年    12    月    8     日
                       刑事第二庭  法  官  卓春慧
以上正本證明與原本無異。
如不服本判決應於收受判決後10日內向本院提出上訴書狀，並應
敘述具體理由；其未敘述上訴理由者，應於上訴期間屆滿後20日
內向本院補提理由書（均須按他造當事人之人數附繕本）「切勿
逕送上級法院」。
中    華    民    國    97    年    12    月    8     日
                                   書記官  李玫娜
刑法第268條：
意圖營利，供給賭博場所或聚眾賭博者，處3年以下有期徒刑，
得併科3千元以下罰金。
刑法第266條：
在公共場所或公眾得出入之場所賭博財物者，處1千元以下罰金
。但以供人暫時娛樂之物為賭者，不在此限。
當場賭博之器具與在賭檯或兌換籌碼處之財物，不問屬於犯人與
否，沒收之。
 附表：
┌───────────────────────────┐
│                    扣案物品名稱                      │
├───────────────────────────┤
│網路簽賭退水表、職棒簽賭賠率試算表各2頁、國際足球隊伍 │
│簡稱3頁、職棒簽賭相關資料、損益表及現金明細表各1頁、個│
│人電腦主機1台（以上在嘉義市○○路204號所扣）、籃球及棒│
│球簽單2頁、筆記型電腦1台（以上在嘉義市○○路○段350巷26│
│號所扣）                                              │
└───────────────────────────┘


司法院資訊處製作；財團法人民間司法改革基金會備份。
